# 往来问题求助

提问人：等待也是一种幸 时间：2021-08-28 13:33:06
陈版，您好：
有个问题咨询下，企业的应收账款和应付账款，可以等额零对价转让给自然人股东吗？
如果法律程序合规，履行了相应的通知手续，相关的分录，可以应收应付对冲吗？
个人感觉，应收转为其他应收-股东，应付转为其他应付-股东，但同时股东身份特殊，相应的应付实质是否属于权益性交易，应该单走资本公积呢？
很迷糊，谢谢！

回答人：chenyiwei
要考虑交易本身的条件是否公允。但一般理解，由于应收款项面临信用损失的影响，因此即使名义金额相同，应收和应付的公允价值也不会完全相同。如果此时未收取或支付补价而直接向关联方转让，即受让方承担了应收款项对应的坏账损失，故转让方应按权益性交易原则处理。